# 求助陈版主！！收入问题

提问人：Dimeko 时间：2021-10-26 22:13:50
背景： A公司为物业公司，今年承接了一个住宅小区的物业服务，与住宅的开发商签订了前期物业服务合同，合同约定为酬金制，A公司按每年预收的物业费的固定百分比确定酬金收入，物业费中按实结算的部分年终有结余的转入下年继续使用或者直接纳入专项维修资金，年度结亏的部分由业主追加。目前由于小区尚未成立业主委员会，因此A公司目前按全额法记录了该项目的收入和成本。
问题：若该小区今年出现了结余 100 万，这部分A公司应该如何进行账务处理？
谢谢！

回答人：chenyiwei
该结余 100 万元仍归属业主所有，日后业主入伙、业委会成立后应当移交，故对于该 100 万元仍应确认为负债（其他流动负债）。

提问人：Dimeko 时间：2021-11-02 20:45:00
感谢陈版主，对于这 100 万的结余确认为负债的对方科目应该记哪里呀？

回答人：chenyiwei
结余应该会有对应的资产，如银行存款等，也在表内。

提问人：Dimeko 时间：2021-11-02 20:49:00
感谢陈版主的回复。还有一个小问题需要请教。 就是根据新收入准则，若物业公司在第一年对业主减免 3 个月的物业费，那对于减免的这个物业费是否需要在整个服务期进行分摊？ 还是在实际发生期间对于减免的物业费不确认为收入？那对于该提供服务期间发生的成本是仍作为成本还是要记到其他科目？

回答人：chenyiwei
新收入准则似乎没有像新租赁准则那样的直线法均摊要求。